臺灣新北地方法院刑事判決
111年度審易字第308號
公  訴  人  臺灣新北地方檢察署檢察官
被      告  王維勝




上列被告因竊盜案件，經檢察官提起公訴（111 年度偵字第2498
號），本院判決如下：
    主  文
王維勝犯攜帶兇器、毀越門窗、侵入住宅竊盜罪，處有期徒刑拾
月。
未扣案之犯罪所得新臺幣肆仟元沒收，於全部或一部不能沒收或
不宜執行沒收時，追徵其價額。
    事實及理由
壹、查被告王維勝所犯係死刑、無期徒刑、最輕本刑為3 年以上
    有期徒刑以外之罪，其於準備程序就被訴事實為有罪之陳述
    ，經告知簡式審判程序之旨，並聽取其與檢察官之意見後，
    本院認無不得或不宜改依簡式審判程序進行之處，爰依刑事
    訴訟法第273 條之1 第1 項、第284 條之1 之規定，裁定進
    行簡式審判程序。
貳、本案犯罪事實、證據及應適用之法條，除補充「被告王維勝
    於111 年3 月17日本院準備程序及審理中之自白（參本院卷
    所附當日各該筆錄）」為證據外，餘均引用附件即檢察官起
    訴書之記載。
叁、審酌被告係具備一般智識程度及社會歷練之成年人，對於不
    得以竊盜等非法方式侵害他人財物之情，自當瞭然於胸，卻
    不思付出自身勞力或技藝，循合法、正當之途徑取得所需，
    而恣意攜帶兇器毀越設置在住宅之鐵窗後，侵入住宅竊取他
    人所有之財物，缺乏基本之法治觀念，更對他人家宅安寧、
    生命、身體及財產安全造成危害，甚為不該，兼衡被告之素
    行、犯罪之目的、手段、教育程度、職業、家庭經濟與生活
    狀況、所竊取金錢數量非鉅，以及被告犯後始終坦認犯行，
    態度勉可等一切情狀，量處如主文第1 項所示之刑，以資處
    罰。
肆、附件犯罪事實欄一所載被告本件竊得之現金新臺幣（下同）
    4 、5 千元，依罪證有疑，利於被告之採證原則，應認其實
    行本件犯行之犯罪所得為4 千元，且未見實際合法發還告訴
    人呂仲偉之事證，基於任何人不能保有犯罪所得之立法原則
    ，自應於主文第2 項宣告沒收，且於全部或一部不能沒收或
    不宜執行沒收時，追徵其價額。
伍、本判決係依刑事訴訟法第310 條之2 及第454 條所製作之簡
    化判決，依法僅需記載犯罪事實、證據名稱及應適用之法條
    ，並得以簡略方式為之，如認定之犯罪事實、證據及應適用
    之法條，與檢察官起訴書之記載相同者，得引用之，附此敘
    明。
據上論斷，應依刑事訴訟法第273 條之1 第1 項、第299 條第1
項前段、第310 條之2 、第454 條（本件依刑事判決精簡原則，
僅記載程序法條文），判決如主文。
本案經檢察官江祐丞偵查起訴，由檢察官陳炎辰到庭執行公訴。
中　　華　　民　　國    111   年 　  4  　月 　 12  　日
                  刑事第二十四庭  法  官　李俊彥   
以上正本證明與原本無異。
如不服本判決，應於判決送達後20日內敘明上訴理由，向本院提
出上訴狀（應附繕本），上訴於臺灣高等法院。其未敘述上訴理
由者，應於上訴期間屆滿後20日內向本院補提理由書「切勿逕送
上級法院」。
                                  書記官  林慈恩
中　　華　　民　　國　  111 　年　   4    月    12    日
附錄本判決論罪之法律條文：
中華民國刑法第321 條
犯前條第1 項、第2 項之罪而有下列情形之一者，處6 月以上5
年以下有期徒刑，得併科50萬元以下罰金：
一、侵入住宅或有人居住之建築物、船艦或隱匿其內而犯之。
二、毀越門窗、牆垣或其他安全設備而犯之。
三、攜帶兇器而犯之。
四、結夥三人以上而犯之。
五、乘火災、水災或其他災害之際而犯之。
六、在車站、港埠、航空站或其他供水、陸、空公眾運輸之舟、
    車、航空機內而犯之。
前項之未遂犯罰之。  
--------------------------------------------------------
附件：
臺灣新北地方檢察署檢察官起訴書
　　　　　　　　　　　　　   　　  　111年度偵字第2498號
　　被　　　告　王維勝　男　63歲（民國00年0月00日生）
　　　　　　　　　　　　住金門縣○○鎮○○○路0巷00號
　　　　　　　　　　　　(另案於法務部○○○○○○○執行                         中)
　　　　　　　　　　　　國民身分證統一編號：Z000000000號
上列被告因竊盜案件，已經偵查終結，認應提起公訴，茲將犯罪
事實及證據並所犯法條分敘如下：
　　　　犯罪事實
一、王維勝意圖為自己不法之所有，基於竊盜之犯意，於民國109
    年10月11日21時許起至同年月12日6時許間某時，在新北市○○
    區○○路000巷0號2樓呂仲偉住處後方，持客觀上足為兇器之
    老虎鉗1支破壞紗窗及鐵窗鎖頭後，先攀爬鐵窗侵入入後陽
    臺，在屋內房間竊取呂仲偉配偶所有放置在客廳皮包內之現
    金約新臺幣4、5000元，得手後旋即離開。嗣於109年10月12
    日6時許，呂仲偉發現住處遭侵入竊盜，報警採集竊嫌遺留在
    後陽臺鐵窗鐵條上之汗液，經檢驗發現與王維勝DNA-STR型
    別相符，始悉上情。
二、案經呂仲偉訴由新北市政府警察局中和分局報告偵辦。
　　　　證據並所犯法條
一、證據清單及待證事實：
編號 證據名稱 待證事實 1 被告王維勝於警詢時及偵查中之供述 被告持老虎鉗破壞鐵窗鎖頭後，侵入上址告訴人呂仲偉住處竊盜之事實。 2 告訴人呂仲偉於警詢時之指訴 上址遭竊之事實。 3 現場照片14張、新北市政府警察局110年10月20日新北警鑑字第1101981800號鑑驗書1份 告訴人上址住處遭侵入竊盜，且警方採集竊嫌遺留在後陽臺鐵窗鐵條上之汗液，檢驗發現與被告DNA-STR型別相符之事實。 
二、核被告所為，係犯刑法第321條第1項第1款、第2款、第3款
    之加重竊盜罪嫌。又被告因上揭竊盜犯行而獲取之犯罪所得
    ，請依刑法第38條之1第1項前段規定宣告沒收，如於全部或
    一部不能沒收或不宜執行沒收時，則請依刑法第38條之1第3項
    規定，追徵其價額。
三、依刑事訴訟法第251條第1項提起公訴。
　　此　致
臺灣新北地方法院
中　　華　　民　　國　 111　　年　　1 　　月　　22　　日
　　　　　　　　　　　　　　　檢　察　官　江祐丞